---
title: "作業2"
output: 
  html_document: 
    toc: false
    number_sections: false
    toc_float:
      collapsed: true
      smooth_scroll: false
params:
  name: ["黃鉦翔","林應廷","張又方","劉婷軒"]
  id: [710761121,710761129,710761103,710761130]
  group: "teamG"
  url: ""
---
請依狀況更改上面的name,id及group（分別代表組員姓名，學號及組號），但請勿更改下面三行的設定。  

***

姓名：`r params$name`  
學號：`r params$id`  
組號：`r params$group`  
網頁：`r params$url` 

***

作業除了讓同學檢視課堂所學程式外，有些題目只會給你未教過的函數建議（純為建議，你也可以不使用），你必需使用Help或網路查尋去了解函數的正確使用；搜詢正確程式函數使用的能力，也是程式設計的基本功。

如果是程式答案，在r chunk區塊裡面作答, 如：
```{r}
#你的程式答案
```

如果是文字答案，請直接在該題空白處回答。


# 1 實證應用
Execute the following code lines to import fertil2 data frame. 
```{r data1}
library(readr)
fertil2 <- read_csv("https://raw.githubusercontent.com/tpemartin/github-data/master/fertil2.csv")
```
The data includes, for women in Botswana during 1988, information on number of children, years of education, age, and religious and economic status variables.


## 1.1
Estimate the model:
$$children=\beta_{0}+\beta_{1}educ+\beta_{2}age+\beta_{3}age^{2}+u$$
by OLS, and interpret the estimates.

```{r ans11}
library(dplyr)
fertil2 %>%
  lm(children ~ educ + age +agesq, data=.) ->model1
summary(model1)
```
由表可知: \
在其他條件不變下，當媽媽受教育年數每增加一年，孩子數會下降0.09個 \
在其他條件不變下，媽媽年紀每增加一歲，孩子數會增加0.33個 \
在其他條件不變下，媽媽年紀平方每增加一單位，孩子數會下降0.0026個 \
且由p-value可知三個變數對於解釋孩子數都是顯著的。

## 1.2
The variable frsthalf is a dummy variable equal to one if the woman was born during the first six months of the year. Assuming that frsthalf is uncorrelated with the error term from 1.1, show that frsthalf is a reasonable IV candidate for educ. (Hint: you need to do a regression.)


```{r ans12}
fertil2 %>%
  lm(educ ~ frsthalf + age +agesq, data=.) ->model2
summary(model2)
```
由表可知，frsthalf之係數顯著不為0，所以和educ具有關聯性，是合理的工具變數候選人。

## 1.3
Estimate the model from part 1.1 by using frsthalf as an IV for educ. Compare the estimated effect of education with the OLS estimate from 1.1.


```{r ans13}
library(AER)
fertil2 %>%
  ivreg(children ~ educ + age +agesq | frsthalf + age + agesq, data=.) -> model3
summary(model3)
summary(model1)
```
比較加了工具變數的model3和1.1跑的OLS model1，可看出教育年數對於孩子數的影響更多，本來由OLS跑出的是媽媽受教育年數每增加一年，孩子數會下降0.09個，加了工具變數後變成媽媽受教育年數每增加一年，孩子數會下降0.17個。

## 1.4
Add the binary variables electric, tv, and bicycle to the model and assume that these are exogenous. Estimate the equation by OLS and TSLS and compare the estimated coefficients on educ. Interpret the coefficient on tv and explain why television ownership has a negative effect on fertility.

```{r ans14}
library(dplyr)
library(AER)
fertil2 %>%
  lm(children ~  educ + age +agesq + electric + tv +bicycle, data = .) ->model4
summary(model4)

fertil2 %>%
  ivreg(children ~  educ + age + agesq + electric + tv + bicycle | frsthalf + age + agesq + electric + tv +bicycle, data=.) -> model5
summary(model5)
```
加進更多工具變數使教育年限對孩子數的影響更強，本來由OLS跑出的是媽媽受教育年數每增加一年，孩子數會下降0.077個，加了工具變數後變成媽媽受教育年數每增加一年，孩子數會下降0.16個，不過相對OLS估計下就顯得比較不顯著。\
另外，相較於沒有看電視的人，較常看電視的那群人通常會久坐，造成身體比較不好，生育率比較低，所以television ownership和fertility有負向的關係。

## 1.5 
Continue from 1.4, conduct Hausman test to see if OLS is valid for the study under a 5 percent test size.
```{r ans15}
library(AER)
model5 <- ivreg(
  children ~  educ + age +agesq + electric + tv +bicycle| frsthalf + age + agesq + electric + tv +bicycle, data=fertil2
   ) 

model4 <- lm(
  children ~  educ + age +agesq + electric + tv +bicycle, data = fertil2
  )

summary(model4, vcov = sandwich, diagnostics = TRUE, df=Inf) -> model4_tests
summary(model5, vcov = sandwich, diagnostics = TRUE, df=Inf) -> model5_tests

sandwich_HC1<-function(x,adjust=TRUE){
  sandwich(x,adjust=adjust)
}
summary(model5, vcov = sandwich_HC1, diagnostics = TRUE, df=Inf) -> model5_tests_hc1
model5_tests
```
由表可知Hausman統計量為1.936，由p-value可知在5%的顯著水準下不拒絕Ho，用OLS或TSLS都可以，係數值都很相近。

## 1.6
Can we test whether frsthalf is indeed exogenous for being an IV? why or why not? \
不行，因為如果只有額外找frsthalf這個工具變數，並且有興趣的效應變數只有educ一個的話，這時就滿足exactly identify，沒辦法檢定額外找的frsthalf是否滿足排除條件，因為卡方的自由度為0。

## 1.7
If we add one more IV catholic, can we test IV exogeneity? If yes, what is the test result under a 5 percent test size.

```{r ans17}
library(AER)
model6 <- ivreg(
  children ~  educ + age +agesq | catholic + frsthalf + age + agesq , data=fertil2
   ) 
summary(model6, vcov = sandwich, diagnostics = TRUE, df=Inf) -> model6_tests
model6_tests
```
此題因為多加了catholic這個工具變數所以就可以檢定排除條件，因為滿足over-identify，由表可知sargan統計量為1.436，由p-value知在5%顯著水準下不拒絕Ho，表示工具變數和tsls下的殘差正交，滿足排他條件(外生條件)。

## 1.8
Are frsthalf and catholic weak IVs?

```{r ans18}
library(dplyr)
fertil2 %>%
  lm(educ ~ catholic + frsthalf + age +agesq, data=.) ->model6
summary(model6)

library(AER)
model6 <- ivreg(
  children ~  educ + age +agesq | catholic + frsthalf + age + agesq , data=fertil2
   ) 
summary(model6, vcov = sandwich, diagnostics = TRUE, df=Inf) -> model6_tests
model6_tests
```
由1-7的表可以看到Weak instruments的統計量為78，大於10，且p-value很顯著，故拒絕Ho，frsthalf and catholic are not weak IVs

# 2 複迴歸與工具變數

一開始的效應模型：
$$Y=Y_{-p}+\beta^* P$$
假設州所得$rincome$會影響立足點，即影響價格以外的需求量之決定。

考慮兩個面向的訊息拆解：

  A. 針對立足點：$Y_{-p}=\tilde{\epsilon}+E(Y_{-p}|rincome)$，為方便討論假設$E(Y_{-p}|rincome)=2+3 rincome$; 
  
  B. 針對效應（產生）變數：$P=\tilde{v}+P_z$其中$P_z=E(P|z)$。

由於是訊息拆解，所以

> A中的$\tilde{\epsilon}$與$rincome$無關。

> B中的$\tilde{v}$與$z$無關。

## 2.1 立足點情境A.1

  【A.1】P與立足點中的兩部份，$\tilde{\epsilon}$及$rincome$，皆無關。

說明此時$E(Y|P)$中P的係數即為$\beta^*$.

$Y=Y_{-p}+{\beta}^\star P$ \
 $=E(Y|P)= E(Y_{-p})+{\beta}^\star P|P)$ \
 $=E[E(Y_{-p}|rincome)+\tilde{\epsilon}|P]+{\beta}^{\star}P$ \
 $=E(2+3rincome+\tilde{\epsilon}|P)+{\beta}^{\star}P$ \
 $=2+3E(rincome|P)+E(\tilde{\epsilon}|P)+{\beta}^{\star}P$ \
 $=2+\beta^{\star}P$ \
 其中$rincome ⊥ P$則 $E(rincome|P)=0$ \
 $\tilde{\epsilon}⊥ P則 E(\tilde{\epsilon}|P)=0$ \
 
 由此過程可以得知，$E(Y|P)$其中$P$的係數為$\beta^*$

## 2.2 立足點情境A.2

此情境包含兩部份：

  【A.2.1】 P與$\tilde{\epsilon}$無關；但

  【A.2.2】 P與$rincome$有關——令$E(rincome|P)=0.5+P$。

即P與$Y_{-p}$有關連，但此關連性來自於【A.2.2】中P與rincome的關連——即$E(rincome|P)$部份。

說明此時$E(Y|P)$中P的係數「不」為$\beta^*$，但$E(Y|P,rincome)$中P的係數為$\beta^*$。

$E(Y|P)=E(2+3rincome|P)+E(\tilde{\epsilon}|P)+{\beta^\star}P$ \
      $=E(2+3rincome|P)+0+{\beta^\star}P$ \
      $=2+3E(rincome|P)+{\beta^\star}P$ \
      $=2+3(0.5+P)+{\beta^\star}P$ \
      $=3.5+(3+{\beta^\star})P$ \
      由此過程可以得知，$E(Y|P)中P的係數不等於{\beta^\star}$ \
 \

$E(Y|P,rincome)=E(Y_{-P}+{\beta^\star}P|P,rincome)$ \
              $=E[E(Y_{-P}|rincome)+\tilde{\epsilon}|P,rincome]+{\beta^\star}P$ \
              $=E(Y_{-P}|rincome)+E(\tilde{\epsilon}|P,rincome)+{\beta^\star}P$ \
              $=2+3rincome+0+{\beta^\star}P$ \
              由此過程可以得知，$E(Y|P,rincome) 中P的係數為{\beta^\star}$

## 2.3 立足點情境A.3

考慮以下兩個情境條件：

  【A.3.1】 P與$\tilde{\epsilon}$有關；且

  【A.3.2】 P與$rincome$有關——令$E(rincome|P)=0.5+P$。

即P與$Y_{-p}$有關連：此關連性可來自於【A.2.2】中P與rincome的關連，也可來自於它與「非價格、非所得」引起的銷量之關連（即與$\tilde{\epsilon}$相關部份）

若$E(\tilde{\epsilon}|P)=0.5+2P$，說明不論使用$E(Y|P)$或$E(Y|P,rincome)$，其P之係數都不會是$\beta^*$

$E(Y|P)=E(Y_{-p}+\beta^*P|P)$ \
      $=E[E(Y_{-p}|rincome)+\tilde{\epsilon}|P]+\beta^*P$ \
      $=E(2+3rincome|P)+E(\tilde{\epsilon}|P)+\beta^*P$ \
      $=2+3E(rincome|P)+0.5+2P+\beta^*P$ \
      $=2+3(0.5+P)+0.5+2P+\beta^*P$ \
      $=4+(5+\beta^*)P$  \
      由此過程可以得知，其中$5+\beta^*$不等於$\beta^*$ \
 \
$E(Y|P,rincome)=E(Y_{-p}+\beta^*P|P,rincome)$ \
              $=E(E(Y_{-p}|rincome)+\tilde{\epsilon}|P,rincome]+\beta^*P$ \
              $=2+3rincome+E(\tilde{\epsilon}|P,rincome)+\beta^*P$ \
              $=2+3rincome+0.5+2P+\beta^*P$ \
              $=2.5+3rincome+(2+\beta^*)P$  \
              由此過程可以得知，其中$2+\beta^*$不等於$\beta^*$

## 2.4 立足點情境A.3+效應情境B.1：TSLS

考慮以下三個情境條件：

  【A.3.1】 P與$\tilde{\epsilon}$有關；且

  【A.3.2】 P與$rincome$有關——令$E(rincome|P)=0.5+P$。
  
  【B.1】$P_z$與$\tilde{\epsilon}$無關
  
即P與$Y_{-p}$有關連：此關連性可來自於【A.2.2】中P與rincome的關連，也可來自於它與「非價格、非所得」引起的銷量之關連（即與$\tilde{\epsilon}$相關部份）——以上是【A.3.1-3.2】的結果；但我們找到工具變數z，可產生【B.1】情境。

若$E(\tilde{\epsilon}|P)=0.5+2P$，說明使用$E(Y|P_z,rincome)$其中$P_z$的係數會是$\beta^*$

$E(Y|P_z,rincome)=E(Y_{-p}+\beta^*P|P_z,rincome)$ \
                $=E[E(Y_{-p}|rincome)+\tilde{\epsilon}|P_z,rincome]+E(\beta^*P|P_z,rincome)$ \
                $=2+3rincome+\beta^*P_z$ \
                
其中:  \
$E(\tilde\epsilon|P_z,rincome)=E[Y_{-p}-E(Y_{-p}|rincome)|P_z,rincome]$ \
                             $=E(Y_{-p}|P_z,rincome)-E(Y_{-p}|P_z,rincome)=0$ \
                             
由此過程可以得知，$E(Y|P_z,rincome)$其中$P_z$的係數為$\beta^*$

## 2.5 立足點情境A.3+效應情境B.1：複迴歸

承接上題情境，即

  【A.3.1】 P與$\tilde{\epsilon}$有關；且

  【A.3.2】 P與$rincome$有關——令$E(rincome|P)=0.5+P$。
  
  【B.1】$P_z$與$\tilde{\epsilon}$無關
  
說明使用$E(Y|P,rincome,z)$其中$P$的係
數不會是$\beta^*$.

$E(Y|P,rincome,Z)=E(Y_{-p}+{\beta}^{\star}p|p,rincome,Z)$ \
                $=E[E(Y_{-p}|rincome)+\tilde{\epsilon}|p,rincome,Z]+\beta^{\star}p$ \
                $=2+3rincome+E(\tilde{\epsilon}|p,rincome,Z)+\beta^{\star}p$ \
                $=2+3erincome+\beta^{\star}$ \
                \
                
                其中 \
                $E(\tilde{\epsilon}|p,rincome,Z)=E[Y_{-p}-E(Y_{-p}|rincome|p,rincome,Z)]$ \
                $=E[Y_{-p}|p,rincome,Z]-E(Y_-p|rincome)|p,rincome,Z]$ \
                $=E(Y_{-p}|p,rincome,Z)-E(Y_-p|p,rincome,Z)=0$ \
                由此過程可以得知，$E(Y|P,rincome,z)$其中$P$的係數不會為$\beta^*$

# 3. 替代變數

有時資料並沒有所要的變數，但有其他具有代表性的替代變數（proxies）。如所要變數為「智商」，但智商沒有一定的衡量指標，我們常使用「IQ測驗成績」來代表智商，原因是我們認為它與「智商」有高度相關，也就是說：
$$IQ測驗成績_i=智商_i+ \epsilon_i,$$
且兩者的correlation應該很高。要注意「智商」寫在式子右邊是因為邏輯上是智商影響IQ成績。

考慮一個效應結構模型： 
$$y_i=\beta^* x_i+\gamma w_i+y_{-x,-w,i}$$
其中$x_i$為效應解釋變數，$w_i$為控制變數，故$y_{-x,-w,i}$為去除x與w影響的立足點。假設$y_{-x,-w,i}$已達成條件式獨立，故它與$x_i$不相關（注：$y_{-x,-w,i}$是立足點拆出控制變數訊息影響部份，所以它也與$w_i$無關）；因此，$E(y_i|x_i,w_i)$中$x_i$的係數會是$\beta^*$，可直接用複迴歸得到$\beta^*$的一致性估計。

> 以下各題若需要額外條件，請寫清楚並依條件情境討論。

## 3.1

若我們沒有真正的$x_i$資料而改成使用它的替代變數$\tilde{x}_i$進行複迴歸，且令
$$\tilde{x}_i=x_i+\epsilon_i.$$
請問效應解釋變數使用替代變數下，$\tilde{x}_i$的OLS估計式還有一致性嗎？（驗證$E(y_i|\tilde{x}_i,w_i)$中$\tilde{x_i}$的係數是否為$\beta^*$）要有一致性會需要什麼額外條件嗎？

$y_i=(\tilde{x_i}-\epsilon_i)\beta^{\star}+{\gamma}w_i+y_{-x,-w,i}$ \
if $E(\epsilon_i|\tilde{x}_i)=\alpha_1+\alpha2\tilde{x}$ \
$y_i=(\tilde{x}_i-(\alpha_1+\alpha_2\tilde{x})\beta^{\star}+\gamma w_i+y_{-x_i,-w_i}$ \
$E(y_i|\tilde{x}_i,w_i)=(1+\alpha_2)\beta^{\star}\tilde{x}_i-\alpha_1\beta^{\star}+\gamma w_i+y_{-x_i,-w_i}$ \

若令$E(\epsilon_i|\tilde{x}_i)=0$成立時，則可得到$E(y_i|\tilde{x}_i,w_i)=\tilde{x}_i\beta^{\star}+\gamma w_i+y_{-x,-w,i}$，故$\tilde{x}_i\perp\epsilon_i$，此時$\tilde{x}_i$的OLS估計式具有一致性

## 3.2

若我們沒有真正的$w_i$資料而改成使用它的替代變數$\tilde{w}_i$進行複迴歸，且令
$$\tilde{w}_i=w_i+\epsilon_i.$$
請問控制變數使用替代變數下，$x_i$的OLS估計式還有一致性嗎？（驗證$E(y_i|x_i,\tilde{w}_i)$中$x_i$的係數是否為$\beta^*$）要有一致性會需要什麼額外條件嗎？

用$\tilde{w}_i$替代$w_i$做為控制變數，$\tilde{w}_i$與$Y_{-x_i}$有關且$\tilde{w}_i$與$x_i$有關

訊息拆解:

$Y_{-x_i}=E(Y_{-x_i}|\tilde{w}_i)+(Y_{-x_i}-E(Y_{-x_i}|\tilde{w_i}))$ \
$Y_i=(Y_{-x_i}-E(Y_{-x_i}|\tilde{w_i}))+E(Y_{-x_i}|\tilde{w_i})+\beta^{\star}x_i$ \
令$Y_{-x,-\tilde{w},i}=(Y_{-x_i}-E(Y_{x_i}|\tilde{w_i}))$ \
$Y_i=Y_{-x_i,-\tilde{w_i}}+E(Y_{-x_i}|\tilde{w_i})+\beta^{\star}x_i$ \
$Y_{-x_i,-\tilde{w_i}}$與$\tilde{w}$無關，假設$\tilde{w}$隨時間改變\
即$E(Y_{-x_i,t}|\tilde{w_i})=\alpha_i$，$\alpha_i$為固定效果 \
$Y_{it}=Y_{-x,\tilde{w},it}+\alpha_i+\beta^{\star}x_it$ \
$Y_{i,0}=Y_{-x,\tilde{w},i0}+\alpha_i+\beta^{\star}x_{i0}$ \
$Y_{i,1}=Y_{-x,-\tilde{w},i1}+\alpha_i+\beta^{\star}x_{i1}$ \
$(Y_{i,1}-Y_{i,0})=\gamma_0+\gamma_1(x_{i1}-x_{i0})+V_i$ \
$E(Y_{i1}-Y_{i0}|x_{i1}-x_{i0})=E(Y_{-x,-\tilde{w},i1}-Y_{-x,-\tilde{w},i0}|x_{i1}-x_{i0})+\beta^{\star}(x_{xi}-x_{i0})$ \
$\because Y_{-x,-\tilde{w},i1}\perp x_{i1}，Y_{-x,-\tilde{w},i0}\perp x_{i0}$ \
$\therefore E(Y_{-x,-\tilde{w},i1}-Y_{-x,-\tilde{w},i0}|x_{i1}-x_{i0})=E(Y_{-x,-\tilde{w},i1}-Y_{-x,-\tilde{w},i0})=\gamma_0$ \
$\gamma(x_{i1}-x_{i0})=\beta^{\star}(x_{i1}-x_{i0})$ \
$V_i=(Y_{-x,-\tilde{w},i1}-Y_{-x,-\tilde{w},i0})-E(Y_{-x,-\tilde{w},i1}-Y_{-x,-\tilde{w},i0})$ \
But we need a strong assumption that
$Y_{-x,-\tilde{w},is}\perp x_{it}$ when $s \ne t$ \
$so \to (Y_{-x,-\tilde{w},i1}-Y_{-x,-\tilde{w},i0}) \perp (x_{i1}-x_{i0})$ \
----------------------------------------- \
$\tilde{w}_i=w_i+\epsilon_i$\
$y_i=\beta^* x_i+\gamma (\tilde{w}_i-\epsilon_i)+y_{-x,-w,i}$\
$E(y_i|x_i,\tilde{w_i})=\beta^*E(x_i|x_i,\tilde{w_i})+\gamma E(\tilde{w_i}|x_i,\tilde{w_i})-\gamma E(\epsilon_i|x_i,\tilde{w_i})+E(y_{-x,-w,i}|x_i,\tilde{w_i})$

其中$E(y_{-x,-w,i} | x_i,\tilde{w}_i)$和$x_i$無關，故條件期望值為$y_{-x,-w,i}$

若$E(\epsilon_i | x_i , \tilde{w}_i)=0$成立，則表示$x_i$和$\epsilon_i$獨立，此時$E(y_i | x_i , \tilde{w}_i)=\beta^\star x_i+\gamma \tilde{w}_i$，故$x_i$的OLS估計式具有一致性